臺灣士林地方法院刑事判決　　　　　　　　96年度易字第59號
公　訴　人　臺灣士林地方法院檢察署檢察官
被　　　告　甲○○
上列被告因恐嚇等案件，經檢察官聲請簡易判決處刑（95年度偵
字第1264 8號），經本院士林簡易庭任不宜以簡易判決處刑，移
由本院合議庭以普通程序審理並判決如下：
    主  文
甲○○以加害生命之事，恐嚇他人致生危害於安全，處拘役參拾
日，如易科罰金以新台幣貳仟元折算壹日；又損壞他人之鋁門，
足以生損害於他人，處拘役貳拾日，如易科罰金以新台幣貳仟元
折算壹日；應執行拘役肆拾日，如易科罰金以新台幣貳仟元折算
壹日。
    事  實
一、甲○○為臺北縣汐止市○○○路213巷21號凱旋大地2期社區
    住戶，於民國95年9 月16日下午7 時許，酒後（未達辨識行
    為違法或依其辨識而行為之能力顯著降低之程度）前往該社
    區1 樓管理中心繳交管理費，因繳費事宜與管理委員會總幹
    事乙○○發生口角，乙○○遂返身前往2 樓辦公室，並關上
    管理室鋁製大門，甲○○氣憤之餘，竟手持安全帽用力撞擊
    該大門，大門上下紗窗間之鋁製連接隔條脫落、損壞，足以
    生損害於上開社區之各該住戶；其在1 樓管理室向在2 樓辦
    公室（1 、2 樓為樓中樓）之乙○○喊話恫稱：「你下來，
    我要打死你」等加害生命之事，致乙○○心生畏怖。
二、案經乙○○訴由臺北縣政府警察局汐止分局報請台灣士林地
    方法院檢察署檢察官偵查，聲請簡易判決處刑，經本院士林
    簡易庭認不宜以簡易判決處刑，移由本院合議庭以普通程序
    審理。
 　 理  由
 一、訊之被告甲○○固不否認於前揭時地因繳交管理費事宜，
     而與告訴人乙○○爭執之事實，然辯稱其僅徒手扳開紗門
     之喇叭鎖，沒有使用安全帽撞擊，而扳開紗門後，伊爬上2
     樓辦公室，只不過要求告訴人下樓，表示：「我要在眾人
     前面打你耳光」，並無恐嚇之意云云。惟查，前揭被告與
     告訴人爭執，被告持安全帽撞擊1 樓管理室大門，造成鋁
     門中橫連接隔條斷裂，又在1 樓管理室向在2 樓辦公室之
     告訴人喊話恫稱：「你下來，我要打死你」等語，致告訴
     人心生畏怖等節，業據證人乙○○、目擊證人鄭有仁即凱
     旋大地2 期社區警衛分別於審理、偵查中結證綦詳，互核
     相符，此外，卷附管理室鋁製大門遭損毀之照片4 幀，亦
     顯示上開鋁製大門之上下紗窗間之鋁製格條遭損壞而脫落
     ，喪失防閒功能之事實。參酌被告自稱事後以作「義工」
     心態修繕鋁門，應係自知理虧之舉，況且，被告復自承當
     日係酒後而與告訴人爭執，對告訴人極度不滿等節以觀，
     其酒後自制力降低（依證人羅銘輝即處理本案糾紛現場之
     社后派出所巡佐於偵查中結證稱，被告當時發覺被告身上
     有酒味，但尚稱清醒，能夠交談，也理解談話內容等情判
     斷，被告當時未達辨識行為違法或依其辨識而行為之能力
     顯著降低之程度），與人爭執之際，原不無口不擇言、舉
     止粗暴之可能，證人乙○○、鄭有仁指稱其出言恐嚇乙○
     ○，以安全帽毀壞管理室鋁門，應非誣陷之詞；且被告為
     中壯年男子，酒後氣盛，持安全帽撞擊鋁門，復揚言擬毆
     打告訴人，告訴人為一中年女子，自然心生畏佈，亦無疑
     義。被告辯稱僅徒手扳開鋁門之喇叭鎖，對告訴人之喊話
     亦不足以恐嚇告訴人云云，無非避重就輕之詞，不足採信
     。本件事證明確，被告犯行堪以認定。
 二、核被告所為，係犯刑法第305 條恐嚇罪、同法第354 條毀
     損罪。所犯2 罪，犯意個別、手段互殊，應分論併罰之。
     爰審酌被告任意損壞社區財物，出言恐嚇他人，案發後又
     拒絕賠償被害人以示道歉誠意，實屬不該，惟念其前無犯
     罪紀錄，有台灣高等法院被告全國前案紀錄表在卷可稽，
     素行良好，一時酒後情緒失控，致罹刑章等一切情狀，分
     就所犯2 罪量處如主文所示之刑，並定其應執行刑，諭知
     易科罰金之折算標準。
據上論斷，應依刑事訴訟法第452 條、第299 條第1 項前段，刑
法第305 條、第354 條、第41條第1 項、第51條第6 款，判決如
主文。
本案經檢察官曾勁元到庭執行職務
中　　華　　民　　國　　96　　年　　3 　　月　　7　　日
                  刑事第七庭審判長法  官  趙文卿
                                  法  官  王俊雄
                                  法  官  楊得君
如不服本判決，應於判決送達後10日內，向本院提出上訴狀。
以上正本證明與原本無異。
                                  書記官  吳尚文
中　　華　　民　　國　　96　　年　　3 　　月　　9　　日
附錄論科法條全文：
中華民國刑法第305條
 （恐嚇危害安全罪）
 以加害生命、身體、自由、名譽、財產之事，恐嚇他人致生危害
 於安全者，處 2 年以下有期徒刑、拘役或 3 百元以下罰金。
中華民國刑法第354條
 （毀損器物罪）
 毀棄、損壞前二條以外之他人之物或致令不堪用，足以生損害於
 公眾或他人者，處2年以下有期徒刑、拘役或5百元以下罰金。
